臺灣臺北地方法院刑事判決
111年度審易字第144號
公  訴  人  臺灣臺北地方檢察署檢察官
被      告  謝秀碧


上列被告因竊盜案件，經檢察官提起公訴（110年度偵字第36763
號），本院判決如下：
    主  文
謝秀碧犯竊盜罪，處拘役肆拾日，如易科罰金，以新臺幣壹仟元
折算壹日。 
    事  實
一、謝秀碧意圖為自己不法之所有，基於竊盜之犯意，於民國11
    0年12月5日晚間9時40分許，在址設臺北市○○區○○路0段0號
    家福股份有限公司台北○○分公司所經營之家樂福量販店新店
    店內，接續徒手竊取店內貨架陳列如附表所示之商品（下合
    稱本案商品），得手後將之藏放在隨身攜背之購物袋內，未
    結帳付款即離開結帳區及該樓層防盜門。
二、案經家福股份有限公司台北○○分公司訴由新北市政府警察局
    新店分局報請臺灣臺北地方檢察署檢察官偵查後起訴。
    理  由
壹、程序部分：
    本案據以認定事實之供述證據，公訴人及被告謝秀碧於本院
    言詞辯論終結前均未爭執其證據能力，經審酌該等證據之取
    得並無違法，且與本案待證事實具有關聯性，依刑事訴訟法
    第159條之5之規定，自有證據能力；至所引非供述證據部分
    ，與本案事實具自然關聯性，且非公務員違背法定程序所取
    得，依同法第158條之4規定反面解釋，亦具證據能力。
貳、實體部分：
一、認定事實所憑之證據及理由： 
    訊據被告固坦承有於前揭時、地拿取本案商品離去，惟矢口
    否認有何竊盜犯行，並辯稱：我不是要竊盜，我腰椎會痛，
    不太能彎腰，所以我只把一包米放在購物車內，本案商品放
    在隨身攜背的購物袋內，這樣我就不用彎腰，本案商品我不
    是不結帳，我先結帳那包米，我想等通過結帳櫃臺後再前往
    發熱衣所在樓層拿發熱衣，拿完後再跟本案商品一起結帳，
    我有車、有房、有存款、有債券、有基金、有現金、有黃金
    ，何須偷竊云云。經查：
  ㈠被告有於前揭時、地，從陳列貨架上拿取本案商品，其後未
    結帳本案商品即離開結帳區等情，業據其於偵訊時坦認無誤
    （見臺灣臺北地方檢察署110年度偵字第36763號卷【下稱偵
    字卷】第88頁），核與證人即店員李敏政於警詢之指證情節
    相符（見偵字卷第23至25頁），且有該店貨架區、結帳區、
    結帳區樓層防盜門上方之監視器錄影檔案截圖、扣案本案商
    品照片、明細單據、搜索扣押筆錄及扣押物品目錄表可佐（
    見偵字卷第27至37、41至59頁），被告既在未結帳之情形下
    逕自將本案商品攜離結帳區及該樓層防盜門外，自屬竊盜行
    為無誤。
  ㈡被告固以前詞置辯，然本案量販店內既有提供購物車及購物
    籃，常人購物時如欲購買之商品數量甚多，自然會將商品先
    行置於店家所提供之購物車或購物籃內，復帶至櫃檯結帳，
    但智識正常之被告竟捨此不為，既然聲稱腰椎會痛，反而將
    種類、數量甚多，重量非輕之複數本案商品放在隨身攜背之
    購物袋，不惜加重自身腰椎負擔，未結帳即將本案商品攜帶
    離開結帳區及該樓層防盜門外，顯與常情相違。如若被告尚
    有再挑選發熱衣商品之需求，當應先走賣場內梯前往其他樓
    層，拿取後發熱衣再連同本案商品一併結帳，或者先將本案
    商品連同米一包一併結帳後，再通過結帳區前往其他樓層挑
    選發熱衣再另行結帳，方符常理，豈有先將未結帳之本案商
    品攜離結帳區及該樓層防盜門猶能認非屬竊盜之理？而被告
    離開結帳區前，既曾將一包米以購物車推至結帳區收銀檯結
    帳，顯係有意避免其竊取本案商品之犯行遭察覺，試圖掩飾
    本案商品未經結帳之情，足證被告確具竊盜犯意無誤。至於
    被告資力如何，與其有無為本案竊盜行為尚屬二事。前揭所
    辯，純屬卸責之詞，不足採信。
  ㈢綜上，本案事證明確，被告犯行堪以認定，應予依法論科。
二、論罪科刑：
  ㈠法律適用：
　　核被告所為，係犯刑法第320條第1項之竊盜罪。
　㈡罪數關係：
　　被告陸續竊取複數商品，係基於竊盜之單一犯意，時間密接
    ，各行為之獨立性極為薄弱，在刑法評價上，以視為數個舉
    動之接續施行，合為包括之一行為予以評價，屬接續犯，論
    以一罪即足。
　㈢量刑審酌：
　　爰以行為人責任為基礎，審酌被告正值壯年，猶不思以正當
    方式獲取商品，竟為本案竊盜行為，侵害他人財產法益，實
    難寬貸，參以犯後未賠償告訴人所受損害（本案商品固經告
    訴人公司店員領回，有贓物認領保管單可參，惟食品部分衡
    情僅能報廢而不能重新上架供其他消費者選購）及僅坦承客
    觀事實之非佳態度，兼衡被告警詢時自述高中畢業之智識程
    度、現職服務業、經濟狀況勉持等生活狀況，暨其犯罪手段
    、動機、目的及本案商品價值高低等一切情狀，量處如主文
    所示之刑，並諭知易科罰金之折算標準，以示懲儆。
三、不予沒收之說明：
　  被告竊得之本案商品，業經告訴人店員領回，業如前述，依
    刑法第38條之1第5項之規定，無庸宣告沒收或追徵。。
據上論斷，應依刑事訴訟法第299條第1項前段（依法院辦理刑事
訴訟案件應行注意事項第159點，判決書據上論結部分，得僅引
用應適用之程序法條），判決如主文。
本案經檢察官陳國安提起公訴，檢察官黃耀賢到庭執行職務。
中　　華　　民　　國　　111 　年　　5 　　月　　18　　日
                  刑事第二十庭  法  官  賴鵬年
以上正本證明與原本無異。 
如不服本判決應於收受送達後20日內向本院提出上訴書狀，並應
敘述具體理由；其未敘述上訴理由者，應於上訴期間屆滿後20日
內向本院補提理由書（均須按他造當事人之人數附繕本）「切勿
逕送上級法院」。告訴人或被害人如對於本判決不服者，應具備
理由請求檢察官上訴，其上訴期間之計算係以檢察官收受判決正
本之日期為準。 因疫情而遲誤不變期間，得向法院聲請回復原
狀。
                                書記官　萬可欣
中　　華　　民　　國　　111 　年　　5 　　月　　18　　日
附錄本案論罪科刑法條： 
中華民國刑法第320條
意圖為自己或第三人不法之所有，而竊取他人之動產者，為竊盜
罪，處5年以下有期徒刑、拘役或50萬元以下罰金。
意圖為自己或第三人不法之利益，而竊佔他人之不動產者，依前
項之規定處斷。
前二項之未遂犯罰之。　　　
附表：
紫草洛神皂、雪夫蘭修護面膜熬夜、原味牛肉角、泰源農場苦茶油、大穀倉紅豆、金莎巧克力鈴鐺禮盒、瑞穗鮮奶低脂、義美紅豆湯圓、義美花生湯圓、進口櫻桃、進口藍莓、BVD雙彩針織平口褲、厚磨毛高領上衣、1/4運動襪4入各1件（價值共計新臺幣2,565元）。